臺灣桃園地方法院刑事判決
110年度審易字第1811號
公  訴  人  臺灣桃園地方檢察署檢察官
被      告  邱紹東


上列被告因竊盜案件，經檢察官提起公訴（110年度偵字第25829
號），被告於本院準備程序進行中，就被訴事實為有罪之陳述，
經本院告知簡式審判程序意旨，並聽取當事人意見後，裁定依簡
式審判程序審理，判決如下：
    主  文
邱紹東犯毀越門扇侵入住宅竊盜罪，累犯，處有期徒刑柒月。
未扣案如附表所示之犯罪所得均沒收，於全部或一部不能沒收或
不宜執行沒收時，追徵其價額。
    事實及理由
一、本件犯罪事實及證據，除證據部分補充「現場照片」及「被
    告邱紹東於本院審理時之自白」外，其餘均引用檢察官起訴
    書之記載（如附件）。
二、論罪科刑：
  ㈠按刑法第321 條第1 項第1 款所謂住宅，係指人類日常居住
    之場所；所謂有人居住之建築物，雖不以行竊時居住之人即
    在其內為必要，但必須通常為人所居住之處所，始足以當之
    （最高法院67年台上字第2972號、47年台上字第859 號判決
    意旨參照）。又按刑法第321 條第1 項第2 款所謂「毀」係
    指毀損，稱「越」則指踰越或超越，祇要踰越或超越門扇、
    牆垣或安全設備之行為，使該門扇、牆垣或安全設備喪失防
    閑作用，即該當於前揭規定之要件（最高法院77年度台上字
    第1130號判決意旨參照）。查被告進入行竊之地點係被害人
    通常居住之住宅無訛，又被告以衣架破壞告訴人住處大門門
    鎖後侵入上開住宅內行竊，則被告此舉已使該住處之門扇喪
    失防閑功能，揆諸前揭說明，應當符合「毀越門扇」之加重
    要件，是核被告所為，係犯刑法第321條第1項第2款、第1款
    之毀越門扇侵入住宅竊盜罪。
  ㈡被告有如附件起訴書犯罪事實欄一、所載之科刑及執行紀錄
    ，有臺灣高等法院被告前案紀錄表在卷可考，其受徒刑之執
    行完畢，5年以內故意再犯本案有期徒刑以上之罪，為累犯
    ，且被告曾犯竊盜罪，經法院判決有罪確定，同有上開前案
    紀錄表在卷為憑，其係一再犯同罪質之罪，足見其惡性及對
    刑罰反應力薄弱，應依刑法第47條第1項規定，加重其最低
    本刑（司法院大法官會議釋字第775號解釋意旨參照）。
  ㈢爰審酌被告前有竊盜前科，有上開前案紀錄表在卷可憑，仍
    未知悔改，竟不思以正當手段獲取財物，為圖一己私益，恣
    意毀越門扇侵入他人住宅竊取財物，蔑視他人財產權，對民
    眾財產、居住安全及社會治安與經濟秩序產生危害，所為殊
    無可取。惟念其犯後坦承犯行，並衡其犯罪之動機、目的、
    手段、素行及竊得財物之價值等一切情狀，量處如主文所示
    之刑。
三、沒收部分：
　㈠被告所竊如附表所示之犯罪所得，均未實際合法發還被害人
    ，俱應依刑法第38條之1第1項前段、第3項規定，宣告沒收
    ，於全部或一部不能沒收或不宜執行沒收時，追徵其價額。
　㈡被告行竊所用之衣架，所有權不明確，又並未扣案，復非違
    禁物，又無其他證據足資認定尚屬存在。且其現存在與否，
    不影響被告之罪責，尚無刑法之重要性，爰依刑法第38條之
    2 第2 項規定，不予宣告沒收。
四、應適用之法條：
    刑事訴訟法第273 條之1 第1 項、第299 條第1 項前段、第
    310 條之2 、第454 條第2 項，刑法第321條第1 項第1 款
    、第2款、第47條第1項、第38條之1 第1 項前段、第3 項、
    第38條之2 第2 項，刑法施行法第1 條之1 第1 項。
五、如不服本判決應於收受判決後20日內向本院提出上訴書狀，
    並應敘述具體理由。其未敘述上訴理由者，應於上訴期間屆
    滿後20日內向本院補提理由書（均須按他造當事人之人數附
    繕本）「切勿逕送上級法院」。
本案經檢察官劉仲慧到庭執行職務。
中　　華　　民　　國　　111 　年　　4 　　月　　13　　日
                  刑事審查庭  法  官  呂曾達
以上正本證明與原本無異。
如不服本判決應於收受判決後20日內向本院提出上訴書狀，並應
敘述具體理由。其未敘述上訴理由者，應於上訴期間屆滿後20日
內向本院補提理由書(均須按他造當事人之人數附繕本)「切勿逕
送上級法院」。 
　　　　　　　　　　　　　　　書記官　楊淨雲
中　　華　　民　　國　　111 　年　　4 　　月　　14　　日
附錄本案論罪科刑依據之法條：
中華民國刑法第321 條第1 項：
犯前條第1 項、第2 項之罪而有下列情形之一者，處6 月以上5
年以下有期徒刑，得併科50萬元以下罰金：
一、侵入住宅或有人居住之建築物、船艦或隱匿其內而犯之。
二、毀越門窗、牆垣或其他安全設備而犯之。
三、攜帶兇器而犯之。
四、結夥三人以上而犯之。
五、乘火災、水災或其他災害之際而犯之。
六、在車站、港埠、航空站或其他供水、陸、空公眾運輸之舟、
    車、航空機內而犯之。
附表：
未扣案之犯罪所得（未實際合法發還被害人者）   編號 犯罪所得 備註  1 現金（新臺幣）5萬元 未實際合法發還被害人  2 平板電腦1台  
附件：
臺灣桃園地方檢察署檢察官起訴書
                                    110年度偵字第25829號
　　被　　　告　邱紹東　男　55歲（民國00年0月00日生）
　　　　　　　　　　　　住○○市○○區○○路00巷0弄0號2                           樓
　　　　　　　　　　　　國民身分證統一編號：Z000000000號
上列被告因竊盜案件，已經偵查終結，認應提起公訴，茲將犯罪
事實及證據並所犯法條分敘如下：
　　　　犯罪事實
一、邱紹東前於民國109年間因違反毒品危害防制條例案件，經
    臺灣新北地方法院以109年度審簡字第383號判決判處有期徒
    刑5月確定，並於110年1月19日易科罰金執行完畢。詎仍不
    知悔改，意圖為自己不法之所有，基於竊盜之犯意，於110
    年1月30日晚間9時20分許前某時，前往蔡文宗位在桃園市○○
    區○○街00號2樓住處，趁蔡文宗及其家人外出時，以衣架破
    壞該屋大門門鎖後侵入屋內（侵入住居及毀損部分未據告訴
    ），竊取屋內之現金新臺幣(下同)5萬元及平板電腦1台(價
    值8,000元)等物品，得手後，隨即逃逸離去。嗣蔡文宗發覺
    遭竊報警，經警在上開房屋前陽台地板採獲飲料瓶1個，經
    送內政部警政署刑事警察局進行DNA－STR型別檢驗比對後，
    與邱紹東建檔資料相符，始悉上情。
二、案經蔡文宗訴由桃園市政府警察局龜山分局報告偵辦。
　　　　證據並所犯法條
一、上揭犯罪事實，業據被告邱紹東於偵訊中坦承不諱，核與證
    人即告訴人蔡文宗所述相符，並有桃園市政府警察局龜山分
    局現場勘察採證紀錄表、現場勘察照片簿、內政部警政署刑
    事警察局110年4月22日刑生字第1100014421號鑑定書等資料
    在卷可佐，被告自白核與事實相符，其犯嫌堪予認定。
二、核被告所為，係犯刑法第321條第1項第1款、第2款之毀越門
    扇侵入住宅加重竊盜罪嫌。又被告前有如犯罪事實欄所載論
    罪科刑及執行情形，有本署刑案資料查註紀錄表附卷可稽，
    其於有期徒刑執行完畢後，5年以內故意再犯本件有期徒刑
    以上之罪，為累犯，請並斟酌依刑法第47條第1項之規定及
    司法院大法官釋字第775號解釋意旨加重其刑。又被告涉犯
    前揭竊盜罪之犯罪所得共計5萬8,000元，未扣案，復未發還
    被害人，爰請依刑法第38條之1第1項前段，同條第3項之規
    定，宣告沒收，於全部或一部不能沒收或不宜執行沒收時，
    追繳其價額。
三、至報告意旨認被告尚有竊取存摺、提款卡、健保卡、駕照等
     物品。惟查，證人即告訴人蔡文宗於偵查中證稱：存摺、
    提款卡、健保卡、駕照後來有在屋內找到，並未失竊等語，
    是難認被告有竊取存摺、提款卡、健保卡、駕照等物品，惟
    此部分若成立犯罪，即與前開起訴部分有裁判上一罪關係，
    爰不另為不起訴處分，附此敘明。
四、依刑事訴訟法第251條第1項提起公訴。
　　此　致
臺灣桃園地方法院
中　　華　　民　　國　 110　　年　　11　　月　　25　　日
                              檢　察　官  高  健  祐
本件證明與原本無異　
中　　華　　民　　國　 110　　年　　12　　月　　2 　　日
                              書  記  官  易  佩  函 
所犯法條：
中華民國刑法第321條
犯前條第 1 項、第 2 項之罪而有下列情形之一者，處 6 月以
上 5 年以下有期徒刑，得併科 50 萬元以下罰金：
一、侵入住宅或有人居住之建築物、船艦或隱匿其內而犯之。
二、毀越門窗、牆垣或其他安全設備而犯之。
三、攜帶兇器而犯之。
四、結夥三人以上而犯之。
五、乘火災、水災或其他災害之際而犯之。
六、在車站、港埠、航空站或其他供水、陸、空公眾運輸之舟、
    車、航空機內而犯之。
前項之未遂犯罰之。